臺灣高等法院刑事判決　　　　　　　　　　　　　九十一年度上訴字第一九六七號
　　上　訴　人
　　即　被　告　乙○○
　　指定辯護人　本院甲○辯護人
右上訴人因被告違反槍砲彈藥刀械管制條例案件，不服臺灣桃園地方法院九十年度訴
字第一二四五號，中華民國九十一年二月六日第一審判決 (起訴案號：臺灣桃園地方
法院檢察署八十九年度偵字第一四六五四號)提起上訴，本院判決如左：
    主  文
上訴駁回。
    事實及理由
一、本案經本院審理結果，認第一審以上訴人即被告乙○○犯槍砲彈藥刀械管制條例
    第十一條第四項之罪，累犯，判處有期徒刑一年六月，併科罰金新台幣十萬元，
    並諭知罰金易服勞役折算之標準為新台幣九百元折算一日，認事用法及量刑均無
    不當，應予維持，並引用第一審判決書記載之事實、證據及理由（如附件）。
二、被告上訴意旨略以：系爭槍枝並非伊所有，且伊在案發當時並沒有拿槍。同案被
    告劉昭明與劉契廷及證人廖佩娟、潘榮輝、吳煥、蔡崇憲所言均不實在，且廖佩
    娟在警訊短短一小時所言前後不一。又調查局對伊所作測謊報告書，都問不利伊
    的問題云云。惟被告乙○○持槍而與劉昭明、劉契廷兄弟發生爭執，有開一槍，
    該槍枝為劉昭明奪下等情，已據劉昭明、劉契廷於警訊、偵、審中指述甚詳（見
    偵查卷第十八、二三、五三、一一二、一一五、一一六頁），並經證人廖佩娟於
    警訊中稱：我在店外看見劉昭明、劉契廷合力壓制要拿下乙○○手上持有的槍枝
    等語（見偵卷第二八頁反面）；於偵查中稱：槍響時是乙○○拿著槍等語（見偵
    卷第九二頁反面）；於原審審理中稱：乙○○朝劉昭明開一槍，沒有打到等語（
    見原審卷第七六、七七頁）。證人潘榮輝於偵查中稱：背影輪廓（指開槍之人）
    有像乙○○，魁魁的，手一舉起來冒出火花，確是對劉契廷、劉昭明開槍等語（
    見偵卷第一一九頁反面）；於原審訊問時證稱：我是看到乙○○手舉起來有火花
    等語（見原審卷第一三六、一三七頁），顯見該槍枝原為被告所持有並予發射甚
    明，並有該扣案槍枝一支及彈匣一個及起獲槍、彈處所與槍、彈照片九張（見偵
    卷第三一至四一頁）可證。且本件原審法院經被告乙○○及證人廖佩娟同意為測
    謊鑑定，經法務部調查局具備測謊專業知識技能之人員，依原審影印卷宗，以控
    制問題法、混合問題法等專業可靠之方法，配合精密之測謊儀器為測謊結果，就
    乙○○「扣案槍枝不是渠攜往現場」、「當天渠沒有開槍」等問題經測試均呈情
    緒波動反應，研判有說謊，而廖佩娟稱：「當天渠有目睹乙○○於現場開槍」、
    「當天蔡崇憲有動手打乙○○」、「渠不知道扣案槍枝是何人所有」，上述問題
    經測試均無情緒波動反應，研判未說謊，有法務部調查局測謊報告書（九十）陸
    （三）字第九００七二八０五號一件在卷可按（見原審卷第一五八頁）。顯見劉
    昭明、劉契廷所指該槍枝係被告乙○○攜往現場等情及證人廖佩娟所述被告乙○
    ○有於現場開槍等情並未說謊，且互核相符，堪予採信，此均經於原審法院於判
    決理由中詳為論述，被告乙○○所辯扣案槍枝非渠攜往現場，亦未開槍云云，與
    事實不符，難予採信。被告上訴，仍執陳詞否認犯罪，並空言指摘證人之證詞不
    實在，乃對原審判決已說明事項及對原審採證認事之職權適法行使，再為爭執，
    其上訴為無理由，應予駁回。
據上論結，應依刑事訴訟法第三百七十三條、第三百六十八條，判決如主文。
本案經檢察官陳維練到庭執行職務。
中    華    民    國       九十一       年      九      月      十      日
                                臺灣高等法院刑事第一庭
                                    審判長法  官  李  相  助
                                          法  官  魏  新  國
                                          法  官  黃  聰  明
右正本證明與原本無異。
如不服本判決，應於判決收受送達後十日內向本院提出上訴書狀，其未敘述上訴
之理由者並得於提起上訴後十日內向本院補提理由書（均須按他造當事人之人數
附繕本）。
                                          書記官  耿  鳳  君
中    華    民    國       九十一       年      九      月      十      日
